# 请教陈版：缩资弥补亏损

提问人：沙风 1978 时间：2018-04-22 19:05:24
补亏的方法通常是通过非关联方捐赠或是改制来完成，个人理解通过实收资本补亏存在法律障碍。

回答人：chenyiwei
赞同此观点。此类零对价减资，减少的实收资本是转入资本公积，而不是转入未分配利润。

提问人：ken0618 时间：2018-04-23 13:38:10
请问如果母公司对子公司账面计提过减值准备，现在母公司对子公司进行缩资，假设符合缩资条件，那公司账面如果处理，是否该缩资会导致母公司账面形成一块投资收益呢，考虑到原有已计提减值准则，事件账面价值低，但是缩资取回的本金高，这块差额母公司账面如何进行反应，谢谢，各位老师

回答人：chenyiwei
减资收回款项超出长期股权投资账面价值的部分确认为投资收益。